臺灣屏東地方法院刑事判決　　　　　　　　　　　　　九十三年度訴字第八七五號
　　公　訴　人　臺灣屏東地方法院檢察署檢察官
　　被　　　告　甲○○　男　二.
右列被告因違反毒品危害防制條例案件，經檢察官提起公訴（九十三年度毒偵字第一
六○七、二一七一號），被告已就被訴事實為有罪之陳述，本院裁定適用簡式審判程
序，判決如左：
　　主　文
甲○○連續施用第一級毒品，處有期徒刑壹年，扣案之海洛因貳包（合計淨重零點壹
柒公克，包裝重零點參玖公克）及殘留海洛因之夾鏈袋壹個均沒收銷燬；又連續施用
第二級毒品，處有期徒刑肆月。應執行有期徒刑壹年貳月，扣案之海洛因貳包（合計
淨重零點壹柒公克，包裝重零點參玖公克）及殘留海洛因之夾鏈袋壹個均沒收銷燬。
　　事　實
一、甲○○前因施用毒品案件，經依本院裁定觀察、勒戒後，認無繼續施用毒品之傾
    向，於民國九十一年五月二十四日執行完畢釋放，由臺灣屏東地方法院檢察署檢
    察官以九十一年度毒偵字第四五八號為不起訴處分確定。詎甲○○於觀察、勒戒
    後執行完畢後，五年內復基於施用第一級毒品海洛因之概括犯意，自九十三年二
    月間某日起至九十四年一月二十二日中午十二時許，在屏東縣萬丹鄉廈北村下蚶
    一七二號其住處，以針筒注射之方式，連續施用第一級毒品海洛因多次；另基於
    施用第二級毒品甲基安非他命之概括犯意，先後於九十三年七月二十五日中午十
    二時許、九十三年九月十五日中午十二時許、九十四年一月二十一日下午三時許
    ，將甲基安非他命置於吸食器中，在屏東縣萬丹鄉廈北村某豬寮，再引火燒烤吸
    食器，待甲基安非他命霧化成氣體後吸入之方式，連續施用第二級毒品甲基安非
    他命三次。嗣於九十三年七月二十七日下午四時四十五分許，為警在屏東縣萬丹
    鄉○○村○○道路旁查獲查獲，並扣得毒品海洛因一包（淨重○．○二公克，包
    裝重○．一八公克）及殘留海洛因之夾鏈袋一個；復於九十三年九月十六日凌晨
    零時三，為警在屏東縣萬丹鄉廈北村董公廟前查獲，並扣得毒品海洛因一包（淨
    重○．一五公克，包裝重○．二一公克）
二、案經屏東縣警察局屏東分局報請臺灣屏東地方法院檢察署檢察官偵查起訴。
　　理　由
一、右揭犯罪事實，業據被告甲○○於本院審理時坦承不諱，又其二次為警查獲後所
    採集之尿液送檢驗結果，均呈嗎啡、甲基安非他命陽性反應，有屏東縣衛生局煙
    毒及麻醉藥品類委託檢驗結果通知書二份在卷可憑，復有扣案之海洛因二包及殘
    及殘留海洛因之夾鏈袋一個可資佐證，而扣案之白粉二包經送驗結果，均含第一
    級毒品海洛因成分（合計淨重○．一七公克，包裝重○．三九公克），有法務部
    調查局鑑定通知書二紙附卷可稽，且扣案之夾鏈袋一個，經屏東縣警察局屏東分
    局以快速篩檢試劑初步檢驗結果，呈海洛因反應，此有屏東縣警察局屏東分局偵
    查報告及照片一張附卷可稽（本院卷第一九、二十頁）。足認被告之自白與事實
    相符，應堪採信。次按依文獻Ｃlarke' s Analysis of Dr ugs and Poisons一
    書第三版之記述：施用安非他命後，總計約有施用劑量之百分之九十在三至四天
    內由尿液排出，其代謝物無甲基安非他命成分，故施用安非他命後，其尿液不致
    檢出甲基安非他命陽性反應。而施用甲基安非他命後，其尿液可檢出甲基安非他
    命和其代謝物安非他命成分。目前國內緝獲之白色結晶或粉末狀安非他命毒品，
    其成分多為甲基安非他命，此有行政院衛生署管制藥品管理局九十三年十一月二
    日管檢字第○九三○○一○四九九號函一紙在卷可佐，是被告施用之第二級毒品
    應為甲基安非他命，公訴人認係安非他命，容有誤會。再被告曾因施用毒品案件
    ，經依本院裁定觀察、勒戒後，認無繼續施用毒品之傾向，於九十一年五月二十
    四日執行完畢釋放，由臺灣屏東地方法院檢察署檢察官以九十一年度毒偵字第四
    五八號為不起訴處分確定等情，有臺灣高等法院被告全國前案紀錄表一份附卷足
    憑。本件事證明確，被告於觀察、勒戒執行完畢後五年內再施用海洛因及甲基安
    非他命之犯行，均堪認定。
二、核被告甲○○所為，係犯毒品危害防制條例第十條第一項、第二項施用第一級、
    第二級毒品罪。其因施用而持有海洛因、甲基安非他命之低度行為，為施用之高
    度行為所吸收，均不另論罪。被告先後多次施用海洛因、甲基安非他命之犯行，
    均時間緊接，方法相同，且觸犯構成要件相同之罪名，顯均係基於概括犯意為之
    ，均依連續犯之規定各論以一罪，並分別加重其刑。起訴書之犯罪事實雖僅敘及
    被告自九十三年二月間某日起至九十三年七月二十六日上午九時許，及九十三年
    九月十六日凌晨三時許回溯七十二小時內某時施用海洛因，另於九十三年七月二
    十七日下午五時五十分許回溯七十二小時內，及九十三年九月十六日凌晨三時許
    回溯七十二小時內，施用甲基安非他命犯行，而未敘及其餘犯行，惟被告其餘之
    施用犯行與前開已起訴之犯罪事實，具連續犯之裁判上一罪關係，為起訴效力所
    及，本院自應併予審理。被告所犯之上開二罪，犯意各別，行為互殊，應予分別
    論罪，合併處罰。爰審酌被告前經一次觀察、勒戒後，仍未能自我克制以戒除毒
    癮，其施用毒品足以戕害自身健康，並生對於社會安全與公共秩序之潛在危害，
    惟念其犯罪後已能坦承犯行，態度尚屬良好及僅施用甲基安非他命三次等一切情
    狀，分別量處如主文所示之刑，並定其應執行刑。扣案之海洛因二包（合計淨重
    ○．一七公克，包裝重○．三九公克）係屬第一級毒品，而扣案之夾鏈袋一個，
    因殘留海洛因且難以析離，不問屬於犯人與否，均應依毒品危害防制條例第十八
    條第一項前段之規定沒收銷燬之。
據上論斷，應依刑事訴訟法第二百七十三條之一第一項、第二百九十九條第一項前段
，毒品危害防制條例第十條第一項、第二項、第十八條第一項前段，刑法第十一條、
第五十六條、第五十一條第五款，判決如主文。
本案經檢察官鄭伊均到庭執行職務。
中　　　華　　　民　　　國　　九十四　　年　　　三　　　月　　  四    　日
　　　　　　　　　　　　　　　　　　　臺灣屏東地方法院刑事第五庭
　　　　　　　　　　　　　　　　　　　　　法　官　楊文廣
右正本證明與原本無異。
如不服本判決應於收受本判決後送達後十日內向本院提出上訴書狀,其未敘述上訴理
由者,並得於提起上訴後十日內向本院補提理由書狀(均須按他造當事人之人數附繕
本 )「切勿逕送上級法院」
　　　　　　　　　　　　　　　　　　　　　書記官　陳月珍
中　　　華　　　民　　　國　　九十四　　年　　　三　　　月　　  四    　日
附錄所犯法條:
毒品危害防制條例第十條
施用第一級毒品者,處六月以上五年以下有期徒刑。
施用第二級毒品者,處三年以下有期徒刑。
